# 处置子公司当期，合并层面，关于以前年度计提商誉、冲销长投减值如何处理

提问人：无言的纯牛奶 时间：2020-01-01 20:20:34
https://bbs.esnai.com/thread-5400104-1-1.html原问题陈版回复如下：
1 、合并报表层面，在处置子公司并丧失控制权时，需对合并报表层面的原商誉账面价值予以转销处理，作为对合并报表层面投资处置损益的冲减。
2 、如果截至处置子公司并丧失控制权时，当初非同一控制下合并购买日确定的资产增值尚未折旧或摊销完毕，则在合并报表层面应将这部分尚未摊销或折旧完毕的增值额余额一并冲减该子公司的股权处置损益。因此在合并抵销分录中仍需体现其影响。
非常感谢陈版的回复：
但还是没想通，麻烦再详细一点：
1.“需对合并报表层面的原商誉账面价值予以转销处理”，商誉在以前年度有计提过减值，那在处置当期，为了期初数能衔接，是否应该将其从个别报表的处置损益中冲销掉？合并层面调整分录应该怎么做？（在个别报表已做完处置，剩余股权已按权益法追溯确认）
2.“尚未摊销或折旧的增值额余额一并冲减该子公司的股权处置损益”，为什么要冲减处置损益呢？不理解。
那冲减应该如何做调整分录分录借：投资收益，贷：？

回答人：chenyiwei
1 、个别报表层面就是体现为长投的部分处置（如果长投已经计提过减值准备的，则按计提减值准备后的账面价值计算处置损益），以及剩余长投改按权益法重新计量并追溯调整。合并报表层面，如果以前年度对商誉计提过减值的，则按计提减值后的账面价值冲抵合并报表层面的视同处置损益。
2 、合并报表层面在计算处置损益时，是从处置价款中减去被处置子公司各项资产、负债在合并报表层面的账面价值，而“被处置子公司各项资产、负债在合并报表层面的账面价值”是以购买日公允价值为起点持续计算到处置日的金额，所以还包含了部分未折旧或摊销完毕的购买日增值额。抵销分录为：借：投资收益，贷：未分配利润。